【裁判字號】    97,交聲,5
【裁判日期】    970109
【裁判案由】    違反道路交通管理處罰條例聲明異議
【裁判全文】
臺灣臺東地方法院交通事件裁定           97年度交聲字第5號
原處分機關  交通部公路總局高雄區監理所臺東監理站
異  議  人
即受處分人  甲○○
上列異議人即受處分人因違反道路交通管理處罰條例案件，對於
交通部公路總局高雄區監理所臺東監理站於民國96年12月21日以
東監違裁字第裁81－T00000000號 (原舉發案號：東警交字第T00
000000號)所為之裁決處分，聲明異議，本院裁定如下：
    主  文
異議駁回。
    理  由
一、原處分意旨略以：異議人即受處分人甲○○於民國96年12月
    4日15時5分許，駕駛車牌號碼WFB-662號輕型機車，沿臺東
    縣臺東市○○路由東往西方向行駛，行經光明路交叉路口處
    ，因左轉闖紅燈，為臺東縣警察局臺東分局寶桑派出所執勤
    員警依道路交通管理處罰條例第53條第1項規定製單舉發(東
    警交字第T00000000號)，案移原處分機關，經原處分機關認
    異議人確有前述違規行為，且未依限 (96年12月19日前)到
    案自動繳款結案，遂於96年12月21日依道路交通管理處罰條
    例第53條第1項、違反道路交通管理事件統一裁罰基準及處
    理細則第41條第2項規定，裁處異議人罰鍰新臺幣 (下同)2,
    700元，並依同條例第63條第1項第3款記違規點數3點之處分
    等語。
二、異議意旨略以：異議人因車禍住院，一切感到不適，無法想
    到要繳罰鍰，且住院至今開銷極大，請求能准予繳交罰鍰1,
    800元結案，爰聲明異議，請求撤銷原處分云云。
三、按汽車駕駛人，行經有燈光號誌管制之交岔路口闖紅燈者，
    處1,800元以上5,400元以下罰鍰，汽車駕駛人並記違規點數
    3點，道路交通管理處罰條例第53條第1項、第63條第1項第3
    款分別定有明文。再本條例所定罰鍰之處罰事件已依限期到
    案，除有繼續調查之必要外，其有行為人對舉發事實承認無
    訛者，得不經裁決逕依基準表期限內自動繳納之規定收繳罰
    鍰結案。行為人逾指定應到案日期後到案，而有前項第1款
    、第2款情形者，得逕依基準表逾越繳納期限之規定，收繳
    罰鍰結案。違反道路交通管理事件統一裁罰基準及處理細則
    第41條第1項第1款、第2項亦有規定。經查:
(一)異議人即受處分人甲○○於96年12月4日15時5分許，駕駛其
    所有，車牌號碼WFB-662號輕型機車，沿臺東縣臺東市○○
    路由東往西方向行駛，行經光明路交叉路口處，因左轉闖紅
    燈經臺東縣警察局臺東分局寶桑派出所執勤員警依道路交通
    管理處罰條例第53條第1項規定製單舉發之事實，有96年12
    月4日東警交字第T00000000號臺東縣警察局舉發違反道路交
    通管理事件通知單影本1紙附卷可稽，該通知單上收受通知
    聯者簽章欄內有異議人簽名，且異議人對此亦不否認，自堪
    信為真實，是異議人確有前揭違規事實，亦堪認定。
(二)再由上開舉發通知上應到案日期欄內亦載明96年12月19日前
    ，然異議人竟逾期於同年月21日始到案，則原處分機關依違
    反道路交通管理事件統一裁罰基準及處理細則第41條第1項
    第1款、第2項規定，以異議人逾越應到案期限30日內到案聽
    候裁決為由，據違反道路交通管理事件統一裁罰基準表所定
    ，裁處異議人2,700元罰鍰，並依道路交通管理處罰條例第
    63條第1項第3款規定記違規點數3點，即無違誤，異議人辯
    稱: 因車禍住院，一切感到不適，無法想到要繳罰鍰，且住
    院至今開銷極大，請求能准予繳交罰鍰1, 800元結案云云，
    並提出馬偕紀念醫院臺東分院診斷證明書1紙為證，然查診
    斷證明書上已載明異議人係在96年10月27日住院，同年11月
    1日出院，本件違規時間係在同年12月4日，距異議人出院已
    1月餘，且異議人於違規當場既已簽收舉發通知單，自已知
    悉應到案日期，竟仍遲至同年12月21日方到案聽候裁決，自
    應承擔逾期到案聽候裁決之罰鍰；再違反道路交通管理事件
    統一裁罰基準表係為避免枉縱或偏頗而設，並未授權法院得
    依個案情節而為裁量，異議人如一時無法繳清，亦係行政執
    行之另一問題，與本件裁罰是否適法無涉。
四、綜上，異議人確有於前述時、地，駕車行經有燈光號誌管制
    之交叉路口闖紅燈之違規事證明確。原處分機關據以援引首
    揭道路交通管理處罰條例第53條第1項及第63條第1項第3款
    及違反道路交通管理事件統一裁罰基準及處理細則第41條第
    1項第1款、第2項之規定，，裁處異議人罰鍰2,700元，並記
    違規點數3點之處分，自屬有據，異議人執上開事由指摘原
    處分不當，求予撤銷，為無理由，應予駁回。
五、據上論斷，應依道路交通案件處理辦法第19條，裁定如主文
    。
中    華    民    國    97    年    1     月    9    日
                          交通法庭法  官  曾宗欽
以上正本證明與原本無異。
如不服本裁定，應於裁定送達後5日內向本院提出抗告狀（須附
繕本）。
「切勿逕送上級法院」
                                  書記官  沈茜庭
中    華    民    國    97    年    1     月    9    日


司法院資訊處製作；財團法人民間司法改革基金會備份。
